【裁判字號】    91,重訴,675
【裁判日期】    920128
【裁判案由】    清償借款
【裁判全文】
臺灣士林地方法院民事判決  九十一年重訴字第六七五號
    原      告    華南商業銀行股份有限公司
    法定代理人    甲○○
    訴訟代理人    乙○○
                              .
    兼法定代理人  丁○○
    被      告    丙○○
    訴訟代理人    丁○○
右當事人間清償借款事件，本院判決如左：
    主      文
被告應連帶給付原告歐元伍拾捌萬壹仟貳佰柒拾元柒角玖分，及如附表所示之利息
及違約金。
訴訟費用由被告連帶負擔。
本判決於原告以新臺幣陸佰陸拾伍萬元或等值之中央政府建設公債八十四年度甲類第
一期債票為被告供擔保後，得假執行。
    事實及理由
一、原告起訴主張：被告新賓大有限公司於民國八十九年四月十九日邀同被告丁○○
    、丙○○擔任連帶保證人，與原告簽訂委任開發遠期信用狀契約，約定對於被告
    新賓大有限公司現在及將來在原告銀行辦理遠期信用狀方式之進口，向國外採購
    物資以美金一百二十萬元為限額，循環開發遠期信用狀，並以原告通知之到期日
    為每筆債務之清償日期。如被告遲延清償時，除按附表所示利率計付遲延利息外
    ，另逾期六個月以內部分，按上開利率百分之十計付違約金，逾期超過六個月部
    分，按上開利率百分之二十計付違約金。嗣被告新賓大有限公司根據上開契約向
    原告先後提出五紙開發信用狀申請書，經原告開發一百八十日遠期信用狀，原告
    經由國外銀行為其墊款，有開狀進口結匯證實書及國外單據到達後進口單據到達
    處理紀錄單及匯票為憑，原告共計墊款之金額為歐元五十八萬一千二百七十三元
    七角九分（附表中第一筆至第三筆之墊款原係以馬克計算，依每一歐元兌換一點
    九五五八三馬克計算），並約定於九十一年二月九日起清償，惟被告迄今仍未清
    償，尚積欠如主文第一項所示之金額、利息及違約金之事實，業據原告提出與其
    所述相符之委任開發遠期信用狀契約一紙、開發信用狀申請書、開狀進口結匯證
    實書、國外單據到達後進口單據到達處理紀錄單、匯票各五紙、新臺幣基本放款
    利率表、原定外幣貸款利率表、遲延日外幣貸款利率表各一紙（均影本）為證，
    被告三人對尚欠原告上揭債務未清償之事實均不爭執，自應堪認原告之主張為真
    實。
二、按借用人應於約定期限內，返還與借用物種類、品質、數量相同之物；數人負同
    一債務，明示對於債權人各負全部給付之責任者，為連帶債務；遲延之債務，以
    支付金錢為標的者，債權人得請求依法定利率計算之遲延利息，但約定利率較高
    者，仍從其約定利率，民法第四百七十八條、第二百七十二條第一項、第二百三
    十三條第一項分別定有明文。又按立約人遲延償還時應依「原定外幣貸款利率」
    、遲延日原告「新臺幣基本放款利率加年利率百分之二點五」與遲延日原告「外
    幣貸款利率」三者孰高為準計付遲延利息。凡逾期六個月以內者，按遲延利率百
    分之十加計逾期違約金，逾期超過六個月者，另按遲延利率之百分之二十加計逾
    期違約金，兩造所簽訂之委任開發遠期信用狀契約第八條第一項亦定有明文。從
    而，原告依委任開發遠期信用狀契約之約定及連帶保證之契約請求被告三人連帶
    給付借款歐元伍拾捌萬壹仟貳佰柒拾元柒角玖分，及如附表所示之利息及違約
    金，為有理由，應予准許。
三、原告陳明願供擔保，聲請宣告假執行，經核其勝訴部份，合於法律規定，爰酌定
    相當之擔保金額宣告之。
四、據上論結，本件原告之訴為有理由，依民事訴訟法第八十五條第二項，判決如主
    文。
中      華      民      國    九十二    年      一      月    二十八    日
                                    臺灣士林地方法院民事第二庭
~B法      官  林政佑
右為正本係照原本作成。
如對本判決上訴須於判決送達後廿日內向本院提出上訴狀。
中      華      民      國    九十二    年      一      月     三十     日
~B法院書記官  周霙蘭


司法院資訊處製作；財團法人民間司法改革基金會備份。
